# **Gabriel Caiana**

Software Developer

Linkedinlinkedin.com/in/gabrielcaianaGithubgithub.com.com/gabrielcaianaE-mailgabrielcaianaguedes@gmail.com

Celular (11) 94987-5163

#### Resumo

Sou um desenvolvedor de software com mais de 5 anos de experiência no desenvolvimento de aplicações web de alto desempenho. Tenho formação em Análise e Desenvolvimento de Sistemas pela FIAP e atualmente estou concluindo minha pós-graduação em Arquitetura de Software.

## **Principais Skills**

JavaScript, TypeScript, Vue, Nuxt, Vuex, Pinia, Jest, Vitest, GraphQL, Storybook, Vite, Vuetify, Tailwind e Node.js, Design System, Micro frontends, UX/UI, Google Analytics, Azure Devops, Github Actions.

## Experiência

Petlove&Co

Frontend Developer Sênior - novembro de 2021 - Presente

São Paulo

Como Desenvolvedor Frontend Sênior na Petlove, sou especializado em VueJS, Nuxt e Design System. Tenho uma ampla experiência no desenvolvimento de aplicações digitais, com foco na criação de novos produtos e funcionalidades para o e-commerce. Meu objetivo é garantir a entrega de soluções de alta qualidade e escaláveis. Desempenhei um papel importante na manutenção e compartilhamento do design system da empresa.

Ao longo do tempo, participei de vários projetos, incluindo o desenvolvimento da página inicial do e-commerce, menus, implementação de novos serviços e personalização. Estou comprometido em impulsionar a inovação e aprimorar continuamente a experiência do usuário por meio do desenvolvimento frontend.

iOrder - Startup Pessoal

Frontend Engineer - Março 2023 - Presente

São Paulo - Startup Pessoal

Atualmente faço parte do core-team do iOrder, como frontend engineer, estou desempenhando um papel essencial no desenvolvimento de soluções digitais com o foco em restaurantes, entre minhas responsabilidades incluem:

Gerenciar e estruturar projetos frontend utilizando tecnologias como Vue 3, Nuxt 3, Typescript, github actions, prime vue, Astro entre outras ferramentas para personalização da experiência do cliente.

OnClass - Startup Pessoal

## Frontend Engineer | Co-Founder - Setembro 2021 - Presente

São Paulo

Com o foco em soluções personalizadas, a plataforma oferece aos clientes uma ampla gama de cursos online, ministrados por especialistas em suas áreas.

Como Frontend Engineer tenho como responsabilidades gerenciar e estrutura as ferramentas web, com foco em escalabilidade e qualidade, trabalhando com as seguintes tecnologias: Nuxt 3, Typescript, Nodejs, Google analytics, Sentry, Clarity, Astro, Vuetify, Azure Devops entre outras.

i4Pro

#### Frontend Sênior - Julho 2021 - Outubro 2021

São Paulo

Atuei colaborando com o time de design e front-end para identificar novas oportunidades e atingir governanças, qualidade de código, implementação de design system, entre outras tarefas e tomadas de decisões relacionadas a tecnologias utilizadas no front-end principalmente focadas no ecossistema vuejs.

i4Pro

#### Frontend Pleno - Fevereiro 2021 - Julho 2021

São Paulo

Atuei no desenvolvimento e sustentação de ferramentas internas e para omercado segurador utilizando diversas tecnologias como o VueJs, Vuetify, Jest, JavaScript, Vuepress, NuxtJs.

Signa Consultoria e Sistemas

### Frontend Pleno | UI Designer - Julho 2019 - fevereiro 2021

São Paulo

Fui responsável pela ideação e manutenção do design dos produtos da empresa, além da criação de funcionalidades no Front-end, identificação de oportunidades para o negócio, criação de interfaces web e mobile, trabalhando com grandes empresas do merca dologístico.

Trabalhei com tecnologias como vuejs, nuxt, nodejs, Figma, Adobe xd, Google analytics, e javascript.

Freelance

#### Frontend Freelancer - Fevereiro 2017 - Agosto 2019

São Paulo

Trabalhei como freelancer atuando na criação de websites, design de interfaces web e mobile.HTML5, CSS3, Javascript, jQuery, Vue.js, Nuxt, Wordpress, Figma, Adobe xd.

## Educação

### Pós graduação em arquitetura de software - 2023/2024

FIAP

Pós graduação com foco em arquitetura de software, alguns tópicos relevantes que fazem parte da formação:

- Containers na arquitetura de software
- Gerenciamento de kubernetes
- Distribuição das aplicações
- Arquitetura de micro-serviços
- Dados e segurança da informação

### Análise e desenvolvimento de sistemas - 2020/2021

FIAP

Durante minha formação na FIAP foi abordado temas como:

- Integrar e desenvolver aplicações WEB usando tecnologias como HTML 5, CSS 3, Javascript, AngularJS, Bootstrap e ReactJS
- Utilizar cloud computing com tecnologias para web services e RESTful
- Desenvolver soluções que englobam tecnologias emergentes como Blockchain, Inteligência Artificial e IoT
- Criar um mindset empreendedor, ampliar e validar suas ideias, solucionar problemas e entender o seu mercado, criando sua própria startup

## **UX Designer – 2019/2019**

Design Circuit

Curso focado em experiência do usuário, aplicando metodologias e processos, UX Research, Visual Design e testes de usabilidade.

# Nanodegree Programação Web - 2018/2018

Udacity

Formação em desenvolvimento web com javascript, CSS3, HTML5.

### Técnico de Informática – 2015/2017

SENAC São Paulo

Formação técnica completa focada em manutenção, infraestrutura e desenvolvimento web

### **Extra**

# Hackathon de inovação e transformação digital do governo federal – 2019

FIESP

Participei do hackathon organizado pela Fiesp em parceria com o governo federal, e juntamente com a minha equipe **fomos campeões**, idealizando uma solução super legal com o objetivo de tornar mais simples o processo de documentação das pessoas refugiadas que se encontram hoje no Brasil.

#### **Hackathon Edenred – 2019**

Edenred

Participei do primeiro hackathon organizado pela Edenred, e tive a oportunidade de adquirir bastante experiência e fazer network com grande players do mercado de inovação digital, além disso juntamente com a minha equipe conquistamos o terceiro lugar, criando uma solução com o objetivo de aproximar o caminheiro de sua família através de um app, utilizando inteligência artificial.